臺灣高等法院刑事判決　　　　　　　　　　　　　　九十三年度上訴字第二七一號
　　上　訴　人
　　即　被　告　丙○○
右上訴人因毒品危害防制條例案件，不服臺灣板橋地方法院九十二年度訴字第一二一
四號，中華民國九十二年十二月十二日第一審判決（聲請簡易判決處刑案號：臺灣板
橋地方法院檢察署九十一年度毒偵字第三九四二號），提起上訴，本院判決如左：
    主  文
原判決撤銷。
丙○○施用第一級毒品，累犯，處有期徒刑玖月；又施用第二級毒品，累犯，處有期
徒刑伍月，應執行有期徒刑壹年。
扣案之第一級毒品海洛因淨重零點零肆公克，第二級毒品安非他命淨重零點零玖公克
，均收銷燬之。
    事  實
一、丙○○前因違反肅清煙毒條例案件，經原審判處有期徒刑三年二月，上訴本院駁
    回確定，於八十六年五月三十一日因縮短刑期假釋出監，惟於假釋期間更犯罪，
    經撤銷假釋執行殘刑一年六月三日，而於八十九年七月二十二日縮短刑期執行完
    畢，猶不知悔改。其前因施用毒品案件，經法院裁定強制戒治、停止戒治付保護
    管束期滿，由台灣台中地方法院檢察署檢察官於八十八年十月三十日以八十八年
    度戒毒偵字第五七號予以不起訴處分確定。詎仍未戒除毒癮，復分別基於施用第
    一級、第二級毒品之犯意，於九十一年十一月五日，在不詳地點，各自施用第一
    級毒品海洛因（下稱海洛因）、第二級毒品安非他命（下稱安非他命）一次。同
    （五）日（聲請處刑書誤為六日）下午四時許，在台北縣板橋市○○路○段三八
    巷二００弄五七號友人住處為警查獲丙○○及甲○○、乙○○、余雅萍等人，並
    在上址扣得非屬丙○○持有之海洛因（驗餘淨重０‧０四公克）、安非他命（驗
    餘淨重０‧０九公克）各一包及注射針筒乙支、吸食器乙個、分裝袋十四只。
二、案經台北縣政府警察局板橋分局報請臺灣板橋地方法院檢察署檢察官偵查聲請簡
    易判決處刑，經原審改依通常程序審理。
    理  由
一、上訴人即被告丙○○經傳喚未據到庭，惟查，右開犯罪事實，已據上訴人於原審
    審理時供承不諱，其為警查獲時採集之尿液檢體，經送台灣檢驗科技股份有限公
    司檢驗結果，確呈海洛因代謝物嗎啡及甲基安非他命陽性之反應，有該公司出具
    之濫用藥物尿液檢驗報告足憑。又被告前因施用毒品案件，經法院裁定強制戒治
    、停止戒治付保護管束期滿，由台灣台中地方法院檢察署檢察官於八十八年十月
    三十日以八十八年度戒毒偵字第五七號予以不起訴處分確定，有本院被告全國前
    案紀錄表在卷可參。其五年以內再犯施用第一級、第二級毒品之事證明確，上訴
    人犯行，洵堪認定。
二、上訴人行為後，毒品危害防制條例已九十二年七月九日修正公布，依該條例第三
    十六條規定，自公布後六個月施行，即於九十三年一月九日施行。上訴人前開行
    為，不論是依照修正前或修正後之規定，均得依法追訴、審判，關於施用第一級
    、第二級毒品之刑罰規定，不論條次、法定刑度均無變更，依修正後上開條例第
    三十五條第一項第三款規定，逕依修正後之規定為裁判。核上訴人所為，係犯上
    開條例第十條第一項之施用第一級毒品、同條例第二項之施用第二級毒品罪。其
    持有第一級、第二級毒品之低度行為，分別為施用之高度行為所吸收，均不另論
    罪。所犯上開二罪間，罪名互異、犯意各別，應分論併罰。上訴人前因違反肅清
    煙毒條例案件，經法院判處有期徒刑三年二月確定，於八十六年五月三十一日縮
    短刑期假釋出監，惟於假釋期間更犯罪，經撤銷假釋執行殘刑一年六月三日，於
    八十九年七月二十二日縮短刑期執行完畢，有本院被告全國前案紀錄表可徵，其
    於有期徒刑執行完畢後五年內再犯有期徒刑以上刑之二罪，皆為累犯，均應各加
    重其刑。原審據以論科，雖非無見。然查，原判決既認定扣案之海洛因、安非他
    命等物，係不知何人所有，顯與上訴人之犯罪無所關涉，竟又於理由欄採為上訴
    人論罪之依據，及在其所犯之施用第一、二級毒品主文項下宣告沒收，自有主文
    與事實、理由不相適合之矛盾。上訴人未據理由，提起上訴，雖非可採。惟原判
    決既有可議，即屬無可維持，應予撤銷改判。爰審酌上訴人之品行、智識程度及
    其前因毒品案件經勒戒與強制戒治，仍未戒絕惡習而一再施用毒品，戕害身心至
    鉅以及上訴人犯罪後坦承犯行等一切情狀，各量處如主文第二項所示之刑，並定
    其應執行之刑。
三、扣案之白粉及結晶物，經法務部調查局及內政部警政署刑事警察局鑑定結果，確
    為第一級毒品海洛因（驗餘淨重０‧０四公克）、第二級毒品安非他命（驗餘淨
    重０‧０九公克）無訛，分別有該局鑑定通知書、九十二年七月一日鑑驗通知書
    各一紙附卷可佐（見原審訴字卷第四一、四五頁）。上開毒品雖無證據證明係上
    訴人所有，惟起訴書已敘明應依法沒收，應認檢察官已聲請沒收，為避免司法資
    源之浪費，依毒品危害防制條例第十八條第一項前段規定沒收銷燬之（最高法院
    九十一年台非字第六七號判決參照）。至扣案之注射針筒乙支、吸食器乙個及分
    裝袋十四只，核與本案無直接關連，檢察官併請求沒收，尚有未合，附此說明。
四、上訴人經合法傳喚，無正當理由不到庭，不待其陳述逕行判決。
據上論斷，應依刑事訴訟法第三百六十九條第一項前段、第三百六十四條、第三百七
十一條、第二百九十九條第一項前段、毒品危害防制條例第十條第一項、第二項、第
十八條第一項前段，刑法第十一條、第四十七條、第五十一條第五款，判決如主文。
本案經檢察官鄭龍照到庭執行職務。
中　　　華　　　民　　　國　　九十三　　年　　　四　　　月　　 三十 　　日
                              臺灣高等法院刑事第十庭
                                  審判長法  官   溫　耀　源
                                        法  官   邱　同　印
                                        法  官   吳      燦
右正本證明與原本無異。
第一級毒品部分如不服本判決，應於收受送達後十日內向本院提出上訴書狀，其未敘
述上訴之理由者並得於提起上訴後十日內向本院補提理由書（均須按他造當事人之人
數附繕本）。
其他部分不得上訴。
          　　　　　　　　　　　　　　　書記官  陳　靜　姿
中　　　華　　　民　　　國　　九十三　　年　　　四　　　月　　 三十 　　日
附錄：本案論罪科刑法條全文
毒品危害防制條例第十條：
施用第一級毒品者，處六月以上五年以下有期徒刑。
施用地二級毒品者，處三年以下有期徒刑。
